【裁判字號】    92,易,972
【裁判日期】    921029
【裁判案由】    竊盜
【裁判全文】
臺灣彰化地方法院刑事判決                          九十二年度易字第九七二號
    公  訴  人  臺灣彰化地方法院檢察署檢察官
    被      告  甲○○
右列被告因竊盜案件，經檢察官提起公訴（九十二年度偵字第四０五三號）及移
案審理（九十二年度偵字第五四七七、六三九八號），因具有刑事訴訟法第二百七十
三條之一第一項之情形，本院裁定改依簡式審判程序審理判決如左：
    主      文
甲○○共同連續攜帶兇器竊盜未遂，處有期徒刑壹年。
扣案之Ｔ型扳手壹支沒收。
    事      實
一、甲○○（起訴書誤載為王健「豐」）因受姓名、年籍不詳、綽號「阿其」之成年
    人以新台幣（下同）二千元之代價所託，代為尋找一部機車，竟與該「阿其」者
    基於共同意圖為自己不法所有之犯意聯絡，於民國九十二年五月十一日十六時許
    ，先由王美雲（檢察官另為不起訴處分）騎車號ＹＨＣ─七六八號機車搭載甲○
    ○至街上，因機車沒油，甲○○叫王美雲去加油站加油，至該日十六時三十分許
    ，甲○○在彰化縣彰化市○○街一八四號前，發現乙○○所有之車號ＫＳＨ─七
    九五號機車，甲○○便使用綽號「阿其」所有客觀上足對人之生命、身體、安全
    構成威脅、具有危險性之Ｔ型扳手一支，破壞開啟該機車之電源鎖，欲竊取該部
    機車，但被車主乙○○發覺，甲○○見事跡敗露，立即逃離開現場，乙○○則一
    路尾隨甲○○，然甲○○隨即搭上王美雲所騎之機車逃離現場，乙○○即告知在
    附近巡邏之警員有關甲○○欲竊車之事，警方人員遂鳴放警報器由後追捕甲○○
    ，遂於同日十六時三十五分許，在彰化縣彰化市○○路與建國南路口，將王美雲
    、甲○○二人所騎機車攔下而當場查獲，並扣得上開Ｔ型扳手一支。另甲○○承
    上開意圖為自己不法所有之概括犯意，先於九十二年六月二十五日凌晨零時三十
    分許，在彰化縣彰化市○○○街二五五號前，以自備鑰匙（未扣案，已滅失）竊
    取鐘淑真所有，供鐘林麗綿使用之車牌號碼ＵＡＡ─六五七號輕型機車，得手後
    據為己用，後為警循線查獲。另於同年七月七日凌晨二時三十分許，在彰化縣彰
    化市○○路與三民路交岔路口附近，見丁○所有之車牌號碼七Ｌ─五一四三號自
    用小貨車上之鑰匙未拔下（前於同年七月五日十四時許在彰化市○○路五十六號
    前失竊），遂將之啟動，竊取得手後作為代步之用，後於同日凌晨三時許，甲○
    ○駕駛該車行經彰化縣秀水鄉○○村○○路吉利重劃區內，又在該處竊取中興電
    工公司所有之塑膠彎管三十三支，嗣甲○○將上開塑膠彎管搬運至車上，正欲離
    去之際，為巡邏員警發現而查獲，並扣得上開七Ｌ─五一四三號自用小貨車上之
    鑰匙一支。
二、案經彰化縣警察局彰化、鹿港分局先後報請臺灣彰化地方法院檢察署檢察官偵查
    起訴及移送併案審理。
    理      由
一、右揭事實，業據被告甲○○坦白承認，並經被害人乙○○、鐘林麗綿（車主係鐘
    淑真）、中興電工公司工務所主任丙○○、丁○於警詢中陳述失竊之情節甚詳，
    此外，復有Ｔ型扳手及鑰匙各一支扣案可證，並有車輛協尋電腦輸入單二張、贓
    物認領保管收據三紙及照片十六張在卷可稽，被告竊盜犯行應堪認定。
二、查扣案之Ｔ型扳手一支，客觀上足對人之生命、身體、安全構成威脅、具有危險
    性，核被告甲○○所為，係犯刑法第三百二十一條第二項、第一項第三款之加重
    竊盜未遂罪及同法第三百二十條第一項之竊盜罪。被告與綽號「阿其」者之間就
    上開攜帶兇器竊盜罪，互有犯意聯絡及行為分擔，均為共同正犯。其先後多次竊
    盜犯行，時間緊接，所犯係構成要件相同之罪，顯係基於概括犯意為之，應依連
    續犯之規定，論以一犯罪情節較重之攜帶兇器竊盜未遂罪論處。被告已著手於攜
    帶兇器竊盜行為之實施，未生取得財物之結果，為未遂犯，爰依刑法第二十六條
    前段之規定，按既遂犯之刑減輕之，並先加後減之。公訴人起訴事實雖未敘及被
    告於九十二年六月二十五日凌晨零時三十分許、同年七月七日凌晨二時三十分許
    及同年、月七日凌晨三時許之竊盜事實，然此三部分之事實與公訴人起訴之犯罪
    事實具有連續犯之裁判上一罪之關係，為起訴效力所及，本院自應併予審究。爰
    審酌被告犯罪之動機、方法、手段、所生危害暨犯後態度等一切情狀，量處如主
    文所示之刑。扣案之Ｔ型扳手一支，為共犯「阿其」者所有供被告犯罪所用之物
    ，依法併予宣告沒收。至於扣案之汽車鑰匙一支（九十二年度保管字第二０七六
    號），並非被告所有供犯罪所用之物，另被告用以竊取車牌號碼ＵＡＡ─六五七
    號輕型機車之自備鑰匙一支並未扣案，應已滅失，二者均無沒收之必要，附此敘
    明。
據上論斷，應依刑事訴訟法第二百七十三條之一第一項、第二百九十九條第一項前段
，刑法第二十八條、第五十六條、第三百二十一條第二項、第一項第三款、第二十六
條前段、第三十八條第一項第二款，判決如主文。
本案經檢察官簡志祥到庭執行職務。
中      華      民      國    九十二    年      十      月    二十九    日
                                    臺灣彰化地方法院刑事第二庭
                                        法      官  李  水  源
右正本證明與原本無異。
如不服本判決，應於送達後十日內向本院提出上訴狀( 須附繕本 )。
告訴人或被害人對於判決如有不服具備理由請求檢察官上訴者，其上訴期間之計算係
以檢察官收受判決正本之日期為準。
                                        法院書記官  廖  建  興
中      華      民      國    九十二    年      十      月     三十     日
附錄本案論罪科刑法條全文：
刑法第三百二十一條
犯竊盜罪而有左列情形之一者，處六月以上五年以下有期徒刑：
一、於夜間侵入住宅或有人居住之建築物、船艦或隱匿其內而犯之者。
二、毀越門扇、牆垣或其他安全設備而犯之者。
三、攜帶兇器而犯之者。
四、結夥三人以上而犯之者。
五、乘火災、水災或其他災害之際而犯之者。
六、在車站或埠頭而犯之者。
前項之未遂犯罰之。


司法院資訊處製作；財團法人民間司法改革基金會備份。
